最高法院刑事判決　　　　　　　　　 111年度台上字第1178號
上　訴　人　林志強
選任辯護人　張清雄律師
　　　　　　郭小如律師
　　　　　　陳宥廷律師
上列上訴人因違反毒品危害防制條例案件，不服臺灣高等法院高
雄分院中華民國110年9月30日第二審判決（110年度上訴字第215
號，起訴案號：臺灣橋頭地方檢察署108 年度偵字第7058號），
提起上訴，本院判決如下：
    主  文
上訴駁回。
    理  由
按刑事訴訟法第377 條規定，上訴於第三審法院，非以判決違
  背法令為理由，不得為之。是提起第三審上訴，應以原判決違
  背法令為理由，係屬法定要件。如果上訴理由書狀並未依據卷
  內訴訟資料，具體指摘原判決不適用何種法則或如何適用不當
  ，或所指摘原判決違法情事，顯與法律規定得為第三審上訴理
  由之違法情形，不相適合時，均應認其上訴為違背法律上之程
  式，予以駁回。
本件原審審理結果，認上訴人林志強有如原判決附表編號1 至
  12所載販賣第二級毒品甲基安非他命，及內含甲基安非他命、
  第三級毒品愷他命、硝甲西泮、第四級毒品麻黃等混合毒品
  咖啡包予呂威齊各犯行明確，因而維持第一審關於論處上訴人
  以民國109 年1月15日修正，同年7月15日施行前毒品危害防制
  條例第4 條第2項之販賣第二級毒品共12罪刑（附表一編號6、
  12想像競合犯同條第3項之販賣第三級毒品罪，與同條第4項之
  販賣第四級毒品罪），並為相關沒收、追徵部分之判決，駁回
  上訴人就該部分於第二審之上訴；惟另以考量上訴人所犯各罪
  ，罪質相同，販賣時間非長，販賣對象僅有呂威齊1 人，認第
  一審定應執行刑時未就此情節而為審酌，尚欠妥適，因而將第
  一審判決關於定執行刑部分撤銷，另定應執行有期徒刑12年 2
  月。
採證認事，係事實審法院之職權，其對證據證明力所為之判斷
  ，如未違背經驗法則與論理法則，復已敘述其憑以判斷之心證
  理由，即不能任意指為違法。又所謂補強證據，係指證人之陳
  述本身以外，足以證明犯罪事實確具有相當程度真實性之證據
  而言。而補強證據並不以證明犯罪構成要件之全部事實為必要
  ，僅需與證人指述具有相當之關聯性，且與證人之指證相互印
  證，綜合判斷，已達於使一般之人均不致有所懷疑，而得確信
  其為真實之程度，即足當之。原判決依憑呂威齊於偵、審中之
  證詞，佐以上訴人之部分供述、證人蔡良彬、呂全益之證詞、
  卷附帳號申請書、客戶歷史交易清單、通訊軟體Facetime（下
  稱Facetime）截圖、通訊軟體臉書頁面暨通訊畫面、內政部警
  政署刑事警察局鑑定書等證據資料，詳加研判，認定上訴人有
  前述販賣毒品犯行；並說明呂威齊歷次指陳上訴人於附表編號
  1 至12所示之時間，至其住處附近，販賣如各該編號所示之毒
  品，其當場以現金或利用線上轉帳方式支付價款之購毒經過供
  述一致；參以上訴人所申辦之中華郵政股份有限公司（下稱中
  華郵政）高雄站前郵局帳戶，確有呂威齊所匯入如附表一編號
  1 至11「交易價金」欄所示之款項；復佐以蔡良彬、呂全益所
  為上訴人要求呂威齊翻供，不要指證毒品購自上訴人之證述；
  及上訴人與呂威齊間確有以Facetime聯繫之管道；以及按諸常
  情，呂威齊之中華郵政大寮郵局帳戶自107年12月2日至108年3
  月10日止結存金額尚有新臺幣（下同）數十萬元，何須向上訴
  人周轉2、3萬元，甚至6 千元之款項，而上訴人於偵查中自陳
  不知呂威齊之姓名，衡情其應無在無任何憑證下，一再借款予
  呂威齊之理等情，認定呂威齊證述足以採信，而不採上訴人主
  張上開款項係呂威齊返還借款等辯詞之得心證理由。且就如何
  認定上訴人有營利之意圖；又何以認定證人王建閔所陳找呂威
  齊，係為詢問其為何要污衊上訴人等語，不足為有利上訴人之
  認定；以及就上訴人其餘否認犯行之辯解，何以不足採信等旨
  ，亦皆於理由內詳為論述、指駁。所為論斷，俱有卷內資料可
  資佐證，係合乎推理之邏輯規則，尚非原審主觀之推測，核與
  證據法則無違，亦無理由矛盾或不備，及調查職責未盡之違法
  情事。而原判決就上訴人上開犯行，係以蔡良彬、呂全益之陳
  述，暨前揭證據資料，作為呂威齊指證之補強證據，且以該等
  補強證據與呂威齊證詞相互利用，使犯罪事實獲得確信，並非
  僅憑呂威齊證述為唯一證據，核無違反證據法則可言。上訴意
  旨，猶執陳詞，以呂威齊所述有違常情，且原判決所列之其他
  證據，亦均不足以佐證呂威齊證詞之憑信性。而上訴人係因遭
  誣賴，始要求呂威齊加以澄清，並非要其翻供。況上訴人所為
  借款之主張縱不足採，亦不得執為上訴人不利之認定云云，乃
  係就原審採證、認事職權之適法行使，及原判決已說明事項，
  任意指摘為違法，抑或單純為事實上之爭執，均非適法之第三
  審上訴理由。
本件有關蔡良彬所述，雖有部分前後不一之情事，惟何以仍採
  信其不利上訴人部分之證言；及上訴人遭查扣之毒品純度雖小
  於1 ％，然如何不足為有利上訴人之認定等情，已據原判決於
  理由內逐一闡述甚詳，查無理由不備或矛盾，及違反證據法則
  可言。而販賣毒品罪之成立，並不以經當場查獲毒品為必要之
  證明方法。是本案縱未查獲與呂威齊所購買之毒品種類、純度
  相同之毒品，亦不影響原判決之認定。上訴意旨仍執陳詞，並
  以上訴人遭查獲之毒品與呂威齊持有之毒品未盡相同為由，指
  摘原判決違法，核與法律所規定得上訴第三審之理由不相適合
  。又原判決已就相關事證詳加調查論列，並已說明上訴人為上
  開犯行之論證，則就顯不足以影響判決本旨之丁翊玄、陳毓軒
  、吳子豪證詞，於說明不可採之理由時，縱有未盡周詳，惟因
  不影響於事實認定，尚與判決理由不備之情形有別。上訴意旨
  此部分指摘，同非適法之第三審上訴理由。
其餘上訴意旨，經核亦係就原審採證、認事職權之適法行使，
  任意指摘為違法，或非依據卷內訴訟資料具體指摘原判決有不
  適用何種法則或如何適用不當之情形，均難認已符合首揭法定
  之第三審上訴要件。綜上，應認本件上訴不合法律上之程式，
  予以駁回。
據上論結，應依刑事訴訟法第395條前段，判決如主文。
中    華    民    國   111    年    6     月    9     日
                  刑事第三庭審判長法  官  徐  昌  錦  
                                  法  官  林  恆  吉  
                                  法  官  林  海  祥  
                                  法  官  侯  廷  昌  
                                  法  官  江  翠  萍  
本件正本證明與原本無異
                                  書記官
中    華    民    國   111    年    6     月    14    日